【裁判字號】    97,易,557
【裁判日期】    970530
【裁判案由】    傷害
【裁判全文】
臺灣士林地方法院刑事判決               97年度易字第557號
公  訴  人  臺灣士林地方法院檢察署檢察官
被      告  甲○○
上列被告因傷害案件，經檢察官提起公訴（97年度偵字第2294號）
，本院判決如下：
    主  文
甲○○傷害人之身體，處拘役貳拾日，如易科罰金，以新臺幣壹
仟元折算壹日。
    事  實
一、甲○○與乙○○同為位於臺北市○○區○○路220 號「櫻花
    大廈」之住戶，彼此間因該大廈住戶管理委員會事務而產生
    嫌隙。甲○○於民國96年12月29日凌晨2 時許，在上址地下
    1 樓垃圾資源回收廚餘區遇見乙○○，2 人因細故發生口角
    爭執，甲○○遂基於傷害之犯意，於2 時17分35秒（起訴書
    記載「2 時18分」，業經公訴人於審理中更正），自乙○○
    之背後以雙手手掌掐住乙○○頸部（起訴書原記載「以手肘
    強勒」，業經公訴人於審理中更正），致乙○○頸部左右兩
    側分別受有5X3 公分、3X2 公分紅腫之普通傷害。
二、案經乙○○訴由臺北市政府警察局北投分局報告臺灣士林地
    方法院檢察署檢察官偵查起訴。
    理  由
一、訊據被告甲○○，固坦承與告訴人乙○○同為櫻花大廈之住
    戶，於前揭時、地與告訴人發生口角爭執之事實，惟矢口否
    認有何傷害告訴人之犯行，辯稱：案發當時，告訴人先由伊
    背後對伊潑灑餿水，伊才與告訴人發生口角，伊為了讓自己
    身上的餿水沾到告訴人身上，才將身體貼近告訴人，並無以
    手掐住告訴人頸部之傷害行為云云。惟查：被告如何於前揭
    時、地與告訴人因細故發生口角爭執，被告乃自告訴人背後
    ，以雙手手掌掐住告訴人頸部左右兩側乙情，業據證人即告
    訴人乙○○到院結證明確（參見本院卷第37頁、第40頁），
    並提出案發時、地之監視錄影畫面翻拍照片一幀以資佐證（
    附於本院卷第47頁），依該照片所示內容觀之，於96年12月
    29 日2時17分35秒時，有2 人一前一後貼身站立，隱約可見
    站立後方之人手部放置在站立前方之人肩部，而渠2 人身旁
    則置有大型垃圾桶，訊之被告亦坦承該照片中之2 人確為伊
    與告訴人，且伊係站立在告訴人後方等情明確，是該照片所
    攝得被告貼身站立在告訴人後方之情狀，適足以佐證告訴人
    證述其遭被告自身後掐住頸部之被害情形；又告訴人於其所
    指訴遭被告傷害之時點後，隨即前往台北市立聯合醫院就診
    ，並經驗得受有頸部5X3 公分、3X2 公分二處紅腫之普通傷
    害乙節，亦有該院出具之診斷證明書及醫療費用收據各1 紙
    在卷足憑（附於97年度偵字第2294號卷第8 頁、第21頁），
    經核該醫療費用收據上所載之看診日期（即96年12月29日）
    、收款時間（3 時28分17秒）暨診斷證明書上所載應診日期
    （即96年12月29日）、傷勢程度及受傷部位，均與告訴人證
    述其遭被告捏住頸部之時間及被害經過相符，益徵告訴人前
    開所證非虛。至被告雖以前揭情詞置辯，然其所稱遭告訴人
    潑灑餿水乙情，僅係其片面之詞，並無證據可佐，且被告辯
    稱告訴人係從後面對其潑灑餿水，衡情餿水應沾染在其身體
    背部，然上開照片顯示被告於案發時係站立在告訴人身後，
    其身體係正面貼近告訴人背部，該等姿勢顯難將其背部之餿
    水沾染在告訴人身上，是被告所辯，並非有據，不足採信。
    綜上，本案事證明確，被告犯行堪予認定，應依法論科。
二、核被告甲○○所為，係犯刑法第277 條第1 項之普通傷害罪
    ，起訴書雖記載被告係於「2 時18分許」，以「手肘強勒」
    告訴人頸部，惟業據公訴人於本院97年5 月9 日審理期日更
    正為「2 時17分35秒」，以「雙手手掌掐住」告訴人頸部，
    基於檢察一體原則，自應以更正後之內容為本案起訴事實，
    附此敘明。爰斟酌被告犯罪之動機、目的、告訴人所受傷害
    程度尚屬輕微，被告犯後否認犯行，且未與被害人達成民事
    和解之犯後態度等一切情狀，量處如主文所示之刑，並諭知
    易科罰金之折算標準，以示懲儆。
據上論斷，應依刑事訴訟法第284 條之1 、第299 條第1 項前段
，刑法第277 條第1 項、第41條第1 項前段，刑法施行法第1 條
之1 ，判決如主文。
本案經檢察官蔡啟文到庭執行職務。
中    華    民    國    97    年    5     月    30    日
                  刑事第二庭法  官   吳祚丞
以上正本證明與原本無異。
如不服本判決應於送達後10日內，向本院提出上訴書狀。其未敘
述上訴理由者，應於上訴期間屆滿後20日內向本院補提理由書狀
（均須按他造當事人之人數附繕本）。
                             書記官  方蘭芬
中    華    民    國    97    年    5     月    30    日
附錄本案論罪科刑法條全文
中華民國刑法第277 條（普通傷害罪）
傷害人之身體或健康者，處3 年以下有期徒刑、拘役或1 千元以
下罰金。
犯前項之罪因而致人於死者，處無期徒刑或7 年以上有期徒刑；
致重傷者，處3 年以上10年以下有期徒刑。


司法院資訊處製作；財團法人民間司法改革基金會備份。
